臺灣基隆地方法院刑事判決　
                                     111年度原易字第22號
公  訴  人  臺灣基隆地方檢察署檢察官
被      告  林樹晴


上列被告因竊盜案件，經檢察官以數人共犯一罪為由，就本院審
理之111年度易字第389號案件追加起訴（追加起訴書案號：111
年度偵緝字第800號），本院判決如下：
    主    文
本件公訴不受理。
    理    由
一、追加起訴意旨如追加起訴書所載（如附件）。
二、按起訴之程序違背規定者，應諭知不受理之判決，且得不經
    言詞辯論為之，刑事訴訟法第303條第1款、第307條分別定
    有明文。次按於第一審辯論終結前，得就與本案相牽連之犯
    罪或本罪之誣告罪，追加起訴。刑事訴訟法第265條第1項亦
    規定甚明。是凡合於刑事訴訟法第7條所列各款相牽連案件
    之情形，檢察官固得於第一審辯論終結前追加起訴，然僅限
    於第一審辯論終結前始得為之，俾便及時與原起訴案件合併
    審判，以收訴訟經濟之效，違反此項規定而追加起訴者，起
    訴之程序於法顯有未合。　　
三、經查，檢察官以本案與本院審理之111年度易字第389號（起
    訴書案號：臺灣基隆地方檢察署111年度偵字第3842號、111
    年度偵字第4000號、111年度偵字第4057號、111年度偵字第
    4472號、111年度偵字第5072號〔下稱前案〕）被告蔡金賢所
    犯竊盜等案件，為數人共犯一罪之相牽連案件，而追加起訴
    ，並以民國111年12月13日基檢貞忠111偵緝800字第1119031
    822號函提出追加起訴書，於同日繫屬本院，固有上開函件
    及本院收文戳章在卷可佐。惟本院111年度易字第389號案件
    ，業於111年11月10日辯論終結，於111年11月30日宣示判決
    ，此有本院該案判決列印資料及111年11月10日審判筆錄可
    稽，前案既經本院辯論終結，而檢察官於前案辯論終結後，
    始行追加起訴，揆諸前開法條及說明，本案追加起訴之程序
    違背規定，且無從補正，爰不經言詞辯論，諭知不受理之判
    決。
據上論斷，應依刑事訴訟法第303條第1款、第307條，判決如主
文。
本案經檢察官周欣蓓、周靖婷追加起訴。
中　　華　　民　　國　　111 　年　　12　　月　　15　　日
                    刑事第四庭  法　官　呂美玲
以上正本證明與原本無異。
如不服本判決應於收受送達後20日內向本院提出上訴書狀，並應
敘述具體理由；其未敘述上訴理由者，應於上訴期間屆滿後20日
內向本院補提理由書（均須按他造當事人之人數附繕）「切勿逕
送上級法院」。
中　　華　　民　　國　　111 　年　　12　　月　　15　　日
                                書記官　洪福基

附件：
臺灣基隆地方檢察署檢察官追加起訴書
                                    111年度偵緝字第800號
　　被　　　告　林樹晴　女　48歲（民國00年00月00日生）
　　　　　　　　　　　　住○○市○○區○○街000巷000號
                       （現於法務部○○○○○○○○○○                         觀察、勒戒中）
　　　　　　　　　　　　國民身分證統一編號：Z000000000號
上列被告因竊盜案件，業經偵查終結，認應提起公訴，認與臺灣
基隆地方法院（忠股）審理之111年度易字第389號案件相牽連，
應追加起訴，茲將犯罪事實及證據並所犯法條分敘如下：
　　　　犯罪事實
一、林樹晴與蔡金賢（所涉竊盜罪嫌部分由臺灣基隆地方法院以
    111年度易字第389號審理中）共同意圖為自己不法之所有，
    基於竊盜之犯意聯絡，㈠於民國111年3月12日13時許，由蔡
    金賢駕駛真實車牌號碼不詳之黑色自小客車（下稱乙車），
    至基隆市中正區調和街29巷內，林樹晴負責把風，由蔡金賢
    下車持自製壓克力板手竊取張俊斌管領使用之車牌號碼「BE
    E-2557」號自小客車車牌（下稱本案A車牌）1面，得手後，
    駕駛上揭車輛離去；㈡復於同日14時4分許，由蔡金賢駕駛乙
    車搭載林樹晴，至基隆市中正區調和街226巷內社區停車場
    ，林樹晴負責把風，由蔡金賢下車持自製壓克力板手竊取林
    福山管領使用之車牌號碼「5768-EK」號自小客車車牌（下
    稱本案B車牌）2面，得手後，林樹晴及蔡金賢為免遭察覺，
    將上揭竊取本案A車牌1面，懸掛於車牌號碼「5768-EK」號
    自小客車車輛上，旋駕駛車離去。
二、案經張俊斌、林福山訴請基隆市政府警察局第二分局報告偵
    辦。
　　　　證據並所犯法條
一、證據清單及待證事實：
編號 證據名稱 待證事實 1 被告林樹晴於偵訊之自白 被告坦承於上開㈠、㈡案發時、地與同案被告蔡金賢共同意圖為自己不法所有，基於竊盜之犯意聯絡，由其把風，同案被告蔡金賢則持自製壓克力板手竊取本案A車牌1面及本案B車牌2面之事實。 2 證人即同案被告蔡金賢於警詢及偵訊之證述 證明被告於上開㈠、㈡案發時、地，均係由其駕駛乙車搭載被告前往之事實。 3 告訴人張俊斌於警詢之指訴 證明其管領使用之車牌號碼「BEE-2557」號自小客車懸掛之本案A車牌1面遭竊取之事實。 4 告訴人林福山於警詢之指訴 證明其管領使用之車牌號碼「5768-EK」號自小客車懸掛之本案B車牌2面遭竊取之事實。 5 監視器錄影畫面截圖14張 證明被告及同案被告蔡金賢於上開㈠、㈡所載時地，竊取及改懸掛本案A車牌、B車牌過程之事實。 6 贓物認領保管單2紙 證明本案A車牌1面、本案B車牌2面均已分別發還告訴人張俊斌、林福山之事實。 
二、核被告上開㈠、㈡所為，均係犯刑法第320條第1項竊盜之罪嫌
    。又被告與同案被告蔡金賢均有犯意聯絡及行為分擔，請依
    共同正犯論處。至被告上開㈠、㈡所為2次竊盜罪嫌，犯意個
    別，行為互殊，請予分論併罰。另本案A車牌1面及本案B車
    牌2面，雖亦為被告等人之犯罪所得，惟已實際合法發還被
    害人，有贓物認領保管單2紙在卷可稽，依刑法第38條之1第
    5項規定，爰不予聲請宣告沒收或追徵。
三、按數人共犯一罪者為相牽連案件，且第一審辯論終結前，得就
    與本案相牽連之犯罪追加起訴，刑事訴訟法第7條第2款、第2
    65條第1項分別定有明文。另案被告蔡金賢前因共同犯上開
    竊盜案件，業經本署檢察官以111年度偵字第5072號起訴，
    現由臺灣基隆地方法院審理中（111年度易字第389號，忠股
    承辦），有另案被告蔡金賢之起訴書、刑案資料查註紀錄表
    各1份附卷可查，與本案係屬刑事訴訟法第7條第2款數人共
    犯一罪之相牽連案件，爰依前揭法條之規定追加起訴。
四、依刑事訴訟法第265條第1項追加起訴。
　　此　致
臺灣基隆地方法院
中　　華　　民　　國　 111　　年　　11　　月　　27　　日
　　                         檢　察　官  周  欣  蓓
　　                         檢　察　官　周  靖  婷　
本件正本證明與原本無異
中　　華　　民　　國　 111　  年　  12　  月 　  6    日
　　                         書　記　官　陳  德  倫　　
附錄本案所犯法條：
中華民國刑法第320條第1項
意圖為自己或第三人不法之所有，而竊取他人之動產者，為竊盜
罪，處 5 年以下有期徒刑、拘役或 50 萬元以下罰金。
意圖為自己或第三人不法之利益，而竊佔他人之不動產者，依前
項之規定處斷。
前二項之未遂犯罰之。